【裁判字號】    89,易,206
【裁判日期】    890501
【裁判案由】    傷害
【裁判全文】
臺灣彰化地方法院刑事判決                          八十九年度易字第二六號
    公  訴  人  台灣彰化地方法院檢察署檢察官
    被      告  乙○○
    選任辯護人  陳世煌律師
                劉嘉堯律師
右列被告因傷害案件，經檢察官聲請簡易判決處刑（八十八年度偵字第九七五七號）
，經改依通常程序審理，本院判決如左：
    主  文
乙○○無罪。
    理  由
一、公訴意旨略以：被告乙○○於民國八十八年八月五日下午六時三十分許，騎乘機
    車，行經彰化縣福興鄉鎮○村○○○○○道路上，與告訴人丙○○發生擦撞爭執
    ，二人分別基於傷害之犯意互毆，致使告訴人丙○○受有雙眼瘀血、左手及左手
    背擦傷等傷害，被告乙○○則受有頭部外傷併臉部多處裂傷、頭骨區中央裂傷及
    左頂骨區二處裂傷等傷害（此部分另經聲請簡易判決處刑），因認被告乙○○前
    開所為涉有刑法第二百七十七條第一項之傷害罪嫌云云。
二、按犯罪事實應依証據認定之，無証據不得推定其犯罪事實，刑事訴訟法第一百五
    十四條定有明文。又認定不利於被告事實之認定，須依積極証據，苟積極証據不
    足為不利於被告事實之認定時，即應為有利於被告之認定，更不必有何有利之証
    據，且告訴人之告訴，係以使被告受刑事訴追為目的，是其陳述是否與事實相符
    ，仍應調查其他証據以資審認（最高法院三十年上字第八一六號，五十二年台上
    字第一三００號判例參照）。
三、訊據被告乙○○堅決否認涉有前開犯行，辯稱當時告訴人以機車大鎖一直毆打其
    頭部，伊以左手擋，右手拉鎖，擋車鎖已來不及，無法反擊，告訴人如何受傷伊
    並不知情，伊並未有傷害之犯行等語。公訴人認被告涉有前開犯行，係以告訴人
    丙○○之指述及驗傷單為據。惟經查，前開事故係於八十八年八月五日下午約六
    時三十分許發生，而告訴人丙○○則係於隔日，即同年月六日上午十時許方至溪
    湖醫院門診治療，有本院向彰化縣私立溪湖醫院函及病歷資料在卷可稽，按之常
    理，若事故發生當時即已受有如告訴人所述之外傷，豈可能延至隔日方就醫？再
    參以當時到場處理，並於事故發生之日即八十八年八月五日二十一時許為告訴人
    丙○○製作筆錄之警員，即証人甲○○於本院結稱：當時告訴人丙○○眼部及外
    表均無傷，僅告知陰部被抓傷等語，顯然告訴人於事故發生約三小時後製作筆錄
    時尚無其所提於八十八年八月六日檢驗之驗傷診斷書所載之「雙眼瘀血、左手擦
    傷二乘二公分及二乘一公分，左手背擦傷四乘四公分及右手肘血腫三乘三公分」
    之傷害，蓋前開傷害應甚為明顯易見，若有前開傷害，証人甲○○於製作筆錄時
    應顯然可見，故尚不能以前開八十八年八月六日就診之診斷書証明告訴人於八十
    八年八月五日時即受有傷害甚明，亦難認告訴人於八十八年八月六日檢驗受有之
    傷害即係被告於八十八年八月五日所造成甚明；又告訴人丙○○於同日二十一時
    許於洪堀派出所制作筆錄時，指稱：當時雙方各騎一輛機車因會車不慎，乙○○
    擦撞到伊，伊便問道你會不會騎車，卓樹便將機車立下，作勢打開機車置物箱，
    伊隨手也從機車置物箱拿出機車大鎖，以防萬一，但乙○○並無取出任何物件，
    乙○○見伊拿出機車大鎖便一拳朝其眼睛打來，伊便持大鎖朝對方頭部，雙方扭
    打一團，乙○○徒手毆打我眼睛及身體、生殖器等語，然參以告訴人身材高大，
    當時並手持機車大鎖，被告則身材較矮小，且係徒手，按之常理，被告既係騎車
    不慎擦撞他人，且身材矮小，又手無寸鐵，豈可能攻擊當時遭擦撞，且身材高大
    ，並持機車大鎖之告訴人？故被告顯不可能如告訴人指述之見伊手持機車大鎖，
    以其較告訴人矮小之身裁，竟仍向前徒手毆打其眼部甚明，故告訴人之指述尚與
    常理不符，復參以被告當時因遭告訴人毆打，致受有頭部外傷併臉部多處裂傷，
    包括左眼眶一處、左前額二處及頭皮三處之嚴重傷害情形，有診斷証明書二紙在
    卷可稽，並有相片三幀在卷可查，依被告當時所受之嚴重傷勢，顯難對告訴人為
    任何攻擊之行為甚明，故被告所辯尚堪採信，此外復查無其他積極証據足資証明
    被告前開所為涉有公訴人指述之傷害犯行，核之前揭規定及判例意旨所示，被告
    前開犯罪嫌疑尚有未足，自應為無罪之諭知。
據上論斷，應依刑事訴訟法第三百零一條第一項前段、第四百五十二條，判決如主文
。
中      華      民      國      八十九      年      五      月    一    日
                                        臺灣彰化地方法院刑事第二庭
                                            法      官  王  紋  瑩
右正本證明與原本無異。
如不服本判決，應於判決送達後十日內向本院提出上訴狀( 須附繕本 )。
告訴人或被害人對於判決如有不服具備理由請求檢察官上訴者，其上訴期間之計算係
以檢察官收受判決正本之日期為準。
                                            法院書記官  鄭  秀  鑾
中      華      民      國      八十九      年      五      月    五    日


司法院資訊處製作；財團法人民間司法改革基金會備份。
